臺灣臺北地方法院交通事件裁定　　　 100年度交聲字第2474號
原處分機關　臺北市交通事件裁決所
異　議　人
即受處分人　林裕舜
上列受處分人因違反道路交通管理處罰條例案件，對於臺北市交
通事件裁決所於民國100年11月1日所為之處分（原處分案號：北
市裁罰字第裁22-A01XC7433號），聲明異議，本院裁定如下：
    主  文
異議駁回。
    理  由
一、原處分意旨略以：本件異議人即受處分人林裕舜（下稱異議
    人）駕駛車牌號碼3428-DL號自用一般小客車（下稱系爭車
    輛），於民國100年10月15日下午5時55分許，在臺北市○○
    區○○路與福林路交叉口，經臺北市政府警察局士林分局交
    通分隊（下稱原舉發機關）員警攔停舉發「未依號誌指示左
    轉」之違規，嗣經臺北市交通事件裁決所（下稱原處分機關
    ）於100年11月1日依道路交通管理處罰條例第48條第1項第2
    款、第63條第1項第1款（原處分機關之裁決書漏載第1款、
    移送書誤載為第3款）之規定，處罰鍰新臺幣（下同）600元
    ，並記違規點數1點等語。
二、聲明異議意旨略以：異議人於100年10月15日晚上約6點，駕
    車從陽明山仰德大道下山，於福林路、至善路口欲左轉往自
    強隧道方向行駛，因燈號為綠燈且對向無來車，正猶豫是否
    可左轉時，恰好路口有員警指揮交通，遂緩慢滑行至員警處
    欲詢問可否左轉，經指示靠邊停車後，值勤員警稱異議人有
    未依號誌指示左轉違規之事實，依法告發；因當日天候不佳
    且天色已轉暗，本人為慎重起見未直接左轉，緩慢滑行向路
    口執勤員警詢問，此與逕行左轉而遭攔停是大大不同，異議
    人於天色昏暗且陌生的道路，確實想請教在路口指揮交通的
    員警詢問可否左轉，全無違規之意圖，異議人實在無法理解
    為何員警沒有當場禁止異議人左轉而是指示異議人靠邊停車
    並告發違規，異議人沒有真正違規逕予左轉，而是於詢問時
    在警員之示意下才做左靠邊停車的動作等語。
三、按在無其他標誌、標線禁制或指示下，圓形綠燈表示准許車
    輛直行或左、右轉，箭頭綠燈表示僅准許車輛依箭頭指示之
    方向行駛，道路交通標誌標線號誌設置規則第206條第1款、
    第2 款訂有明文。次按汽車駕駛人轉彎時，不依標誌、標線
    、號誌指示者，處600元以上1,800元以下罰鍰；又汽車駕駛
    人違反道路交通管理處罰條例第48條者，除依原條款處罰鍰
    外，並記違規點數1點，道路交通管理處罰條例第48條第1項
    第2款、第63條第1項第1款分別定有明文。
四、經查：
  (一)本件異議人駕駛系爭車輛，於100年10月15日下午5時55分許
    ，在臺北市○○區○○路與福林路交叉口，經原舉發機關員
    警攔停舉發「未依號誌指示左轉」之違規，嗣經原處分機關
    於100年11月1日依道路交通管理處罰條例第48條第1項第2款
    、第63條第1項第1款之規定，處罰鍰600元，並記違規點數1
    點，該裁決書於100年11月1日送達異議人位於臺北市大安區
    ○○○路1段177之2號10樓之住所，由異議人本人簽收，異
    議人於同月3日聲明異議等情，有臺北市政府警察局舉發違
    反道路交通管理事件通知單、原處分機關違反道路交通管理
    事件裁決書（原處分案號：北市裁罰字第裁22-A01XC7433號
    ）、送達證書及聲明異議狀附卷可稽（見本院卷第3頁至第8
    頁）。是異議人係於法定期間內提起本件聲明異議，先予敘
    明。
  (二)訊據異議人固不否認於上開時、地，駕駛系爭車輛，行經上
    述有燈光號誌管制之交岔路口，為警攔停之事實，惟矢口否
    認有何「未依號誌指示左轉」之違規行為，辯稱：伊駕車從
    陽明山仰德大道下山左轉至善路時之燈號為綠燈，伊因不確
    定能不能左轉，剛好有警察在指揮交通，伊便超過停止線至
    交叉路口詢問員警，員警便稱伊違規左轉，但伊只是詢問，
    並沒有違規左轉之事實及意圖，員警如給伊簡單指示告知不
    能左轉，伊便可繼續直行云云。惟查：
    1.異議人於100年10月15日下午5時55分許，駕駛系爭車輛沿
      臺北市○○區○○路由北往南方向行駛，行經該路與至善
      路交叉路口時，確有欲左轉而越出停止線並偏往至善路方
      向行駛，嗣為原舉發機關員警攔停舉發「未依號誌指示左
      轉」違規等節，為異議人所不爭執，是前開事實首堪認定
      。又上開時、地，異議人於其行駛方向之號誌燈僅顯示「
      直行箭頭綠燈」之際，超越停止線後，越過福林路雙向中
      線、左轉駛往至善路方向乙節，業經證人即目睹異議人違
      規行駛繼而開單告發異議人之員警張議瑋於本院調查時具
      結證述綦詳（見本院卷第15頁反面至第16頁反面），並有
      證人庭提現場照片、臺北市政府警察局士林交通分隊福林
      路與至善路口號誌時相表在卷可佐（見本院卷第19頁至第
      20頁），則異議人確有上述違規之事實甚明；參以前開福
      林路由北向南行車方向之號誌時相，分有「直行箭頭綠燈
      暨左轉箭頭綠燈號誌」、「直行箭頭綠燈號誌」、「圓形
      紅燈號誌」，於號誌僅有「直行箭頭綠燈」時，係表示僅
      准許車輛「直行」，此乃道路交通標誌標線號誌設置規則
      第206條第2款所明訂，異議人既為經一般考試合格取得駕
      駛執照之駕駛人，就此自無從諉為不知，而異議人竟仍越
      過福林路雙向中線、左轉駛往至善路方向。準此，本件異
      議人於前開時、地，確有「未依號誌指示左轉」之違規行
      為，應堪認定。
    2.異議人雖辯稱：伊超過停止線至交叉路口只是詢問員警可
      否左轉，並沒有違規左轉之事實及意圖，員警如給伊簡單
      指示告知不能左轉，伊便可繼續直行云云。然此部分業經
      證人於本院調查時具結證稱：「100年10月15日下午5時55
      分我在路口，如圖上至善路路口安全島中央、分隔島前方
      ，執行勤務，當時福林路上的號誌是只有直行箭頭綠燈，
      我看到受處分人他從福林路由北向南，但左轉往至善路已
      經直行綠燈出停止線，開到路口的中心處，當時因為是交
      整勤務，因為受處分人當時的時相之後，是至善路的綠燈
      ，受處分人在那邊會妨礙至善路車輛的通行，所以我就手
      勢指揮請他直行福林路，然後受處分人還是一樣左轉往至
      善路的方向，所以我就在至善路第三線道上如庭提照片第
      二張鉛筆圈畫處攔停他，然後就依法告發他未依號誌指示
      左轉。」、「（問：證人攔停舉發時，異議人有無向證人
      表示任何異議之情？）受處分人跟我說，他不知道那個路
      口不能左轉，我跟他說，號誌是直行箭頭，而且我有用手
      勢及鳴笛的方式請他直行…。」、「（問：異議人聲明異
      議表示當時駕駛車輛到你所在位置是要詢問你該處可否左
      轉，此部分你有何意見？）那時已經是直行箭頭，所以很
      多車子都在福林路左轉車道上停車等左轉往至善路方向，
      但只有異議人的車子出停止線中央。我印象中異議人當時
      的車輛應該是在福林路上左轉車道中之一。異議人當時他
      是出停止線到路口中間有暫停，當時我就有請他直行，異
      議人是在我攔停他之後問我能不能左轉。」、「福林路往
      至善路那邊車流量很大，其實平日、假日車流量也很大，
      而且直行箭頭只准直行，這應該是大家都知道的，如果不
      清楚這樣的規則的話，開在路上也是危險的。站在我的立
      場，我有明顯的指揮他直行，他還是要左轉，所以我只能
      依法開單告發，鉛筆圈畫的位置是我攔停受處分人的地點
      ，不是他違規的地點，因為他已經違規左轉到我這邊，我
      就請他靠路邊停車。」（見本院卷第15頁反面至第16頁反
      面），並提出現場照片、臺北市政府警察局士林交通分隊
      福林路與至善路口號誌時相表附卷為證（見本院卷第19頁
      至第20頁）；本院衡諸證人係依法執行公務之人員，與異
      議人素昧平生，本無任意捏造異議人違規事實舉發之理，
      亦無由甘冒觸犯偽證罪之風險及良心上之譴責而設詞誣攀
      異議人，再揆諸證人從事交通警察職務之資歷匪淺，於交
      通案件違規與否之認定復具有其專業知能；佐以異議人於
      前開時、地，駕駛系爭車輛沿臺北市○○區○○路由北往
      南方向行駛，行經該路與至善路交叉路口時，確有欲左轉
      而越出停止線並偏往至善路方向行駛之情，亦為異議人所
      不爭執。由上以觀，足認證人所為前開證言，應堪採信。
      從而，本件異議人於上開時、地，駕駛系爭車輛於其行駛
      方向之號誌燈僅顯示「直行箭頭綠燈」之際，仍超越停止
      線後，越過福林路雙向中線、左轉駛往至善路方向，即已
      有「未依號誌指示左轉」之違規事實，是異議人復執前開
      陳詞，辯稱無違規左轉之事實及意圖云云，均無足採。
五、綜上所述，異議人於前開時、地，駕駛系爭車輛，確有未依
    號誌指示左轉之違規行為，原處分機關依道路交通管理處罰
    條例第48條第1項第2款規定，第63條第1項第1款之規定，裁
    處異議人罰鍰600元，並記違規點數1點，核無違誤。異議人
    聲明異議，指摘原處分不當，為無理由，應予駁回。
據上論斷，應依道路交通事件處理辦法第18條，裁定如主文。
中    華    民    國   100    年    12    月    7     日
                      刑事第一庭  法  官  周玉琦
以上正本證明與原本無異。
如不服本裁定應於送達後5 日內向本院提出抗告狀。
                                  書記官  謝貽婷
中    華    民    國   100    年    12    月    7     日